【裁判字號】    97,審再易,5
【裁判日期】    970924
【裁判案由】    再審之訴
【裁判全文】
臺灣高雄地方法院民事裁定             97年度審再易字第5號
再審聲請人    甲○○
再審相對人    安泰商業銀行股份有限公司高雄分公司
法定代理人    乙○○
上列當事人間請求清償債務事件，再審聲請人對於民國96年12月
31日本院96年度再易字第7 號第二審確定裁定聲請再審，本院裁
定如下：
  主  文
再審之聲請駁回。
再審訴訟費用由再審聲請人負擔。
  理  由
一、本件再審聲請人原係起訴主張伊並未同意擔任訴外人陳冠英
    向再審相對人借款新台幣（下同）300 萬元之連帶保證人，
    詎再審相對人竟就該筆借款聲請本院對伊核發支付命令（88
    年度促字第74618 號）。然該支付命令之送達地址為「高雄
    市三民區○○○路156 號」，而伊之戶籍雖於該址，但實際
    並未居住於該處，則伊父親李順德於上開處所所為之代收，
    因其並非伊之同居人或受僱人，自不發生合法送達之效力，
    故支付命令並未確定，再審相對人以該支付命令及借款約定
    書之約定條款主張可將伊在再審相對人處之存款1,506 元予
    以抵銷，即不合法，故而請求再審相對人應返還該1,506 元
    之款項等語。
二、本院經受理後，認支付命令已合法確定且得為抵銷，而以92
    年度雄小字第3607號判決駁回再審聲請人之請求。經其提出
    上訴後，本院以93年度小上字第1 號以上訴不合法裁定駁回
    其上訴。再審聲請人乃提起再審之訴，主張支付命令之送達
    並不合法，經本院93年度再易字第8 號裁定（下稱8 號裁定
    ）認送達程序係屬合法而駁回再審，再審聲請人復對8 號裁
    定聲請再審，經本院以96年度審再易字第10號裁定（下稱10
    號裁定）認已逾30日之不變期間而駁回，再審聲請人乃對10
    號裁定聲請再審，經本院以96年度再易字第7 號裁定（下稱
    7 號裁定）認並無具體指明再審事由而駁回其聲請。再審聲
    請人乃就7 號裁定聲請本件再審。
三、按對確定裁定聲請再審，依民事訴訟法第507 條規定，應以
    該裁定有同法第496 條第1 項或第497 條之規定情形為限，
    且依同法第501 條第1 項第4 款規定，應提出再審理由。經
    查，本件再審聲請人雖陳稱其於本院96年度再易字第7 號案
    件審理中，即已於書狀中明確表示有提出96年10月8 日、10
    月11日、11月7 日及11月23日之書狀，就相關論述為說明，
    並非如該確定裁定所稱未就10號裁定具體表明再審事由，則
    該7 號裁定顯有違誤，爰依民事訴訟法第496 條第1 項第1
    款及第13款聲請本件再審等語。然上開條文所稱表明再審事
    由，係指應就所聲請再審之確定裁定有何再審事由為具體明
    確之陳述而言，有最高法院61年台再字第137 號及70年台再
    字第35號判例意旨可供參酌。本件再審聲請人所稱之上開4
    紙書狀，經核其內容，均係陳稱其並無擔任陳冠英借款連帶
    保證人之情事，兩造間既無連帶保證契約之關係存在，再審
    相對人所為抵銷即不合法等情。而此項論述，既非就10號裁
    定駁回之論據（即逾30日之再審期間）有何再審事由為具體
    表明，則7 號裁定基此認其聲請再審不合法定程式，且毋庸
    命其補正而裁定駁回，自無違誤。又再審聲請人雖主張該7
    號裁定有再審事由而聲請本件再審，然僅陳稱有上開書狀可
    佐證其已有具體主張，而上開書狀並不足以佐證有具體主張
    ，業如前述，其聲請本件再審，自屬無據，應予駁回。
三、據上論結，本件再審之聲請為無理由，依民事訴訟法第507
    條、第502 條第2 項、第95條、第78條，裁定如主文。
中    華    民    國    97    年    9     月    24    日
                            民事第二庭
                                審判長法  官  林紀元
                                      法  官  柯彩燕
                                      法  官  秦慧君
以上正本係照原本作成。
本裁定不得抗告。
中    華    民    國    97    年    9     月    24    日
                                      書記官  林怡君


司法院資訊處製作；財團法人民間司法改革基金會備份。
